# 请教陈版主：金融负债终止确认问题

提问人：我爱苏蜜 时间：2020-07-18 19:33:08
陈版主您好！
公司 2015 年发行可转换可赎回优先股给投资者A，该优先股有不可撤销的赎回权，2016-2018期间如果公司上市成功可以转换成普通股，如果不成功A可以在 2019 年 4 月份强制要求公司赎回，因此公司账面将优先股整体确认为以公允价值计量的金融负债。 2019 年公司盈利情况持续不好，并未能完成上市目标，投资者A在 2019 向公司发送了赎回通知，按照之前约定的本金+15%的年复利率进行偿还。公司因为流动资金紧缺，因此积极寻找新的投资者B，并和A、B签订了一个三方协议，协议约定B将购买全部A 持有的优先股98%的股份，剩余2%公司有优先购买权（但没有义务），但是如果公司没有能力支付这个2%的股份，那么还是B全部购买100%。新协议还约定，B承接优先股股份之后，该优先股除了几个条款不同之外，剩余条款和之前A的实质类似。不同的条款主要在于：没有强制赎回权，转换权转股约定的价格不同等等。问题如下：签订该三方协议，对于公司来说，交易日该如何处理？假设公司无力购买2%，全部的100%优先股由B承接。 1 、公司交易日不做任何处理，因为主要是A和B之间的交易，公司只是在以后每个资产负债表日重新计量新的优先股的公允价值； 2 、需要做处理，公司当做借新债还旧债，借了B的钱去换A的债。首先交易日当天A的账面价值，和支付的本金之间的差异需要计入损益表；同时由于B的优先股条款改变了，公司在交易日需要重新评估新债务B的公允价值，和B支付的钱直接的差异也需要计入损益表。 1 、和2 、哪种方法对呢，请陈版主指点，非常感谢您！

回答人：chenyiwei
个人倾向于你的第二种做法。当然，因为该负债属于以公允价值计量的金融负债，因此这两种方法对报表所显示的净利润可能影响并不大。